臺灣板橋地方法院刑事判決　　　　　　　　　　　　　九十三年度易緝字第一九號
　　公　訴　人　臺灣板橋地方法院檢察署檢察官
　　被　　　告　甲○○
右列被告因違反商標法等案件，經檢察官提起公訴〔九十二年度偵字第九三三六號、
九十二年度偵字第一０二０三號〕，暨移請併案審理〔臺灣板橋地方法院檢察署九十
三年度偵字第七四三二號〕，本院判決如左：
    主  文
甲○○連續明知為未得商標權人同意，於同一商品，使用相同之註冊商標之商品而販
賣，累犯，處拘役伍拾日，如易科罰金，以參佰元折算壹日。
扣案如附表壹所示物品，均沒收。
    事  實
壹、甲○○前於〔一〕民國〔下同〕八十六年間，因傷害案〔臺灣板橋地方法院檢察
    署八十八年度偵字第二三七一七號〕，經臺灣高等法院判處有期徒刑參月，如易
    科罰金，以參佰元折算壹日確定，嗣於八十七年十二月十四日執行完畢。〔二〕
    八十八年間，因違反毒品危害防制條例案〔臺灣板橋地方法院檢察署八十八年度
    偵字第一四二七一號〕，經本院判處有期徒刑參月，如易科罰金，以參佰元折算
    壹日，於九十年四月三日執行完畢。詎未悔悟，明知附表貳所示「長壽及圖」、
    「 MILD SEVEN及圖」、「DAVIDOFF」、「SEVEN STARS」、「峰」等商標，依序
    係臺灣菸酒股份有限公司、日商．日本香煙產業股份有限公司、瑞士商．大衛朵
    夫公司、日商．日本香煙產業股份有限公司向我國經濟部智慧財產局〔前稱中央
    標準局〕申請註冊，取得商標專用權，指定使用於附表貳所示之專用商品，其專
    用期間如附表貳所示〔詳如附表貳〕，在商標專用期間內，未經前揭公司之同意
    或授權，不得擅自使用。竟仍基於販賣仿冒商標商品之概括犯意，於〔一〕民國
    〔下同〕九十二年二月二十一日傍晚之不詳時間，前往臺北縣三重市重新橋下跳
    蚤市場，向不詳姓名年籍之人士，以每條新台幣〔下同〕壹佰捌拾元之價金，購
    入「未得附表貳編號一、二、三、四、五、六所示商標專用權人同意，於同一商
    品，使用相同之註冊商標之仿冒香煙」後，陳列在臺北縣三重市重新橋下跳蚤市
    場自設攤位上，再以每條貳佰元之價金，連續販賣與不特定人，嗣於同年二月二
    十二日八時許，在上址經警查獲，並扣得販餘如附表壹編號一至五所示仿冒商標
    商品。〔二〕甲○○延續前揭概括犯意，九十二年四月二十四日〔公訴意旨誤為
    同年月十日〕，向不詳姓名年籍之男子，以每條貳佰參拾元之價金，購入「未得
    附表貳編號三、四、六、七所示商標專用權人同意，於同一商品，使用相同之註
    冊商標之仿冒香煙」後，陳列在臺北縣三重市重新橋下跳蚤市場自設攤位上，再
    以每條貳佰伍拾元之價金，連續販賣與不特定人，嗣於同年月二十四日十一時三
    十分許，在上址經警查獲，並扣得販餘如附表壹編號六至九所示仿冒商標商品。
貳、案經臺北市政府警察局萬華分局移送，暨臺北縣政府函送臺灣板橋地方法院檢察
    署檢察官偵查起訴。
    理  由
壹、右揭事實，業據被告坦承不諱，〔一〕事實欄壹─〔一〕部份，復有蒐證照片、
    臺灣菸酒股份有限公司九十二年三月三日台菸字第０九二０００四一五五號鑑定
    函、附表貳編號一、二、三、四、五、六所示商標註冊證影本、商真股份有限公
    司九十二年四月二日九二年營字第一一九號鑑定函、傑太日煙國際股份有限公司
    九十二年二月二十七日ＪＴＺ00000000000號鑑定函〔附九十二年度
    偵字第九三三六號卷第六頁、第七頁、第十一頁至第十四頁、第十七頁、第十八
    頁、第二四頁至第二六頁〕，暨扣案如附表壹編號一至五所示仿冒商標商品足佐
    。〔二〕事實欄─〔二〕部份，復有蒐證照片、傑太日煙國際股份有限公司九十
    三年三月十一日ＪＴＺ00000000000號鑑定函、附表貳編號三、四、
    六、七所示商標註冊證影本〔附九十三年度核退字第二八二二號卷第十五頁至第
    十八頁、第二０頁至第二三頁〕，暨扣案如附表壹編號六至九所示仿冒商標商品
    足佐。凡此情節，堪認被告之自白，與事實相符，足為認定右開事實之依據；本
    件事證明確，被告之右開犯行，堪予認定。
貳、被告犯罪後，商標法業於九十二年四月二十九日修正通過，同年五月二十八日，
    經  總統以華總一義字第０九二０００九五九九０號令公布，並自公布日起六個
    月後即自九十二年十一月二十八日施行，修正前商標法第六十三條移列至第八十
    二條。被告犯罪後法律固有變更，惟內容實未更易，依刑法第二條第一項前段之
    規定，適用裁判時之商標法第八十二條論科。核被告所為，係犯現行商標法第八
    十二條之販賣仿冒商標商品罪。其陳列仿冒商標商品之低度行為，為販賣仿冒商
    標商品犯行所吸收，不另論罰。被告先後多次販賣仿冒商標商品之犯行，時間緊
    接，方法相同，所犯構成要件相同之罪名，顯係基於概括犯意反覆為之，為連續
    犯，依刑法第五十六條規定，論以一罪，並加重其刑；被告所為事實欄─〔二〕
    所示犯行，起訴書雖未敘及，惟與起訴部份，有連續犯之裁判上一罪之關係，為
    起訴效力所及，本院自得併予審究；被告前於八十六年間，因傷害案〔臺灣板橋
    地方法院檢察署八十八年度偵字第二三七一七號〕，經臺灣高等法院判處有期徒
    刑參月，如易科罰金，以參佰元折算壹日確定，嗣於八十七年十二月十四日執行
    完畢。〔二〕八十八年間，因違反毒品危害防制條例案〔臺灣板橋地方法院檢察
    署八十八年度偵字第一四二七一號〕，經本院判處有期徒刑參月，如易科罰金，
    以參佰元折算壹日，於九十年四月三日執行完畢，此有臺灣高等法院被告全國前
    案紀錄表附本院卷、刑案資料查註紀錄表附偵查卷足參，伍年之內再犯有期徒刑
    以上之本罪，依累犯之規定，遞加重其刑；爰審酌被告犯罪之動機、目的、所致
    危害，暨犯罪後態度等一切情狀，量處如主文所示之刑，並諭知易科罰金之折算
    標準；扣案如附表壹所示物品，為被告販賣之仿冒商標商品，均應依商標法第八
    十三條之規定宣告沒收。
參、公訴意旨另以：被告販賣上開仿冒商標酒類，所為另涉犯菸酒管理法第四十七條
    之販賣私菸罪嫌。惟按犯罪後之法律已廢止其刑罰者，應諭知免訴之判決，刑事
    訴訟法第三百零二條第四款定有明文。查被告行為後，菸酒管理法業於九十三年
    一月七日修正公布，並經行政院定自九十三年七月一日施行，修正後業已廢止販
    賣私菸、私酒之刑事罰責，改為行政罰鍰。被告販賣如事實欄所示之仿冒商標商
    品雖屬私菸，然無從依現行菸酒管理法論以刑罰，公訴意旨認此部分與前揭有罪
    部分有想像競合犯之裁判上一罪之關係，爰不另為免訴之諭知。
據上論斷，應依刑事訴訟法依刑事訴訟法第二百九十九條第一項前段，商標法第八十
二條、第八十三條，刑法第十一條前段、第二條第一項前段、第五十六條、第四十七
條、第四十一條第一項前段，罰金罰鍰提高標準條例第二條，判決如主文。
本案經檢察官王家春到庭執行職務。
中     華      民       國     九十三     年     十      月     十八    日
                                  臺灣板橋地方法院刑事第二庭
                                      審判長法  官    鄭水銓
                                            法  官    楊志雄
                                            法  官    陳福來
右正本證明與原本無異。
如不服本判決，應於判決送達後十日內向本院提出上訴狀。
                                            書記官    林兆嘉
中     華      民       國     九十三     年     十      月    二十二    日
附錄本案論罪科刑法條全文：
商標法第八十二條：
明知為前條商品而販賣、意圖販賣而陳列、輸出或輸入者，處一年以下有期徒刑、拘
役或科或併科新臺幣五萬元以下罰金。
商標法第八十三條：
犯前二條之罪所製造、販賣、陳列、輸出或輸入之商品，或所提供於服務使用之物品
或文書，不問屬於犯人與否，沒收之。
附表壹：
┌──┬───────────────┬─────┬──────────┐
│編號│品                          名│數      量│備                註│
├──┼───────────────┼─────┼──────────┤
│一  │仿冒白長壽淡煙                │貳拾參條  │九十二年二月二十二日│
├──┼───────────────┼─────┤扣案。              │
│二  │仿冒黃長壽硬盒煙              │貳拾貳條  │                    │
├──┼───────────────┼─────┤                    │
│三  │仿冒白色大衛杜夫香煙          │玖條      │                    │
├──┼───────────────┼─────┤                    │
│四  │仿冒MILD SEVEN〔七星牌〕香煙  │柒條      │                    │
├──┼───────────────┼─────┤                    │
│五  │仿冒SEVEN STARS 香煙          │貳條      │                    │
├──┼───────────────┼─────┼──────────┤
│六  │仿冒峰牌香煙                  │貳條      │九十二年四月二十四日│
├──┼───────────────┼─────┤扣案。              │
│七  │仿冒MILD SEVEN〔七星牌〕香煙  │貳條      │                    │
├──┼───────────────┼─────┤                    │
│八  │仿冒MILD SEVEN〔七星牌〕      │          │                    │
│    │Lights香煙                    │貳條      │                    │
├──┼───────────────┼─────┤                    │
│九  │仿冒SEVEN STARS 香煙          │貳條      │                    │
└──┴───────────────┴─────┴──────────┘
